【裁判字號】    95,重訴,48
【裁判日期】    951026
【裁判案由】    毒品危害防制條例等
【裁判全文】
臺灣桃園地方法院刑事判決              95年度重訴字第48號
公  訴  人  臺灣桃園地方法院檢察署檢察官
被      告  乙○○
選任辯護人  劉楷律師
上列被告因違反毒品危害防制條例等案件，經檢察官提起公訴（
95年度偵字第9390號），本院判決如下：
    主  文
乙○○共同運輸第一級毒品，處有期徒刑拾伍年。扣案之第一級
毒品海洛因陸包（合計淨重六四七‧八一公克，空包裝重三一‧
六八公克），均沒收銷燬；扣案之球鞋壹雙，沒收之。未扣案之
運輸第一級毒品所得新臺幣肆萬伍仟元沒收，如全部或一部不能
沒收時，以其財產抵償之。
    事  實
一、乙○○前於大陸經商，因而結識甲○○（業已潛逃偷渡出境
    ，通緝中），甲○○知悉乙○○欲自大陸地區返回臺灣探視
    其母，竟趁此之便，以新臺幣（下同）10萬元之代價，商請
    乙○○返臺時，在機場接應替甲○○運輸第一級毒品海洛因
    之人並收受運輸抵臺之海洛因，再將該等海洛因轉交予指定
    之人；乙○○明知海洛因為毒品危害防制條例第2 條第2 項
    第1 款所定之第一級毒品，並知海洛因為行政院公告之甲項
    管制進出口物品，非經許可不得非法運輸，竟仍答應甲○○
    ，而與甲○○共同基於自大陸地區私運管制之第一級毒品海
    洛因進口之犯意聯絡，甲○○再分別與負責運輸毒品之黃復
    松及李慶宗（均已另案判決確定）共同基於相同之犯意聯絡
    ，由甲○○於95年1 月11日某時許，在大陸地區廣東省珠海
    市○○○○○路口附近，交付裝有黃復松及李慶宗之前穿著
    至大陸之球鞋2 雙之提袋予乙○○，囑其抵臺時，以電話聯
    絡綽號「鐵枝」之人（按即李慶宗），見面後將提袋交給「
    鐵枝」等運毒之人，並換回其等運輸抵臺之海洛因；乙○○
    遂於當日晚間，經由澳門搭乘復興航空公司GE-356次班機，
    於當日晚上9 時許飛抵臺灣桃園國際機場，黃復松及李慶宗
    2 人，另亦分別穿著由甲○○所交付，均已挖空鞋底各藏裝
    海洛因6 包（黃復松部分，合計淨重647.81公克，空包裝重
    31.68 公克；李慶宗部分，因未扣案，重量推定與黃復松同
    ）之「愛迪達（adidas）」牌相同款式之運動鞋，乘坐同一
    班機入境，然其2 人並不知乙○○同機抵臺之事；嗣乙○○
    與李慶宗因未經警發覺可疑遂未經攔檢而先後通關，乙○○
    與前往接機但對運毒之事不知情之前妻張莉葳見面後，旋即
    以張莉葳持用之0000000000號行動電話撥打李慶宗00000000
    00號行動電話門號，2 人相約在機場第一航廈入境停車場北
    側處見面，李慶宗隨即前往該處，在張莉葳駕駛之自小客車
    上見到乙○○，斯時李慶宗始知乙○○負責接應取毒，遂於
    車上將上開藏有毒品之球鞋脫下，裝入上開甲○○交付予乙
    ○○之提袋內，再取出其內之舊鞋穿上，同時並聯絡黃復松
    ，乙○○見狀方知另有1 人需要接應，然黃復松因在行李檢
    查台通關時，神色緊張、形跡可疑，經警攔檢當場查獲並扣
    得其所穿著之上開球鞋1 雙及夾藏在鞋底之第一級毒品海洛
    因6 包（重量如前），致李慶宗始終與之聯絡不上，但黃復
    松仍趁警未注意之際，接聽電話告知李慶宗「出事了」，乙
    ○○及李慶宗方知不妙而急欲離開，惟因張莉葳拒絕搭載2
    人，故其2 人不及取走車上李慶宗之隨身行李及裝有黃復松
    舊鞋、李慶宗運抵來臺之毒品與球鞋之提袋，即分別搭乘客
    運及計程車逃離機場。
二、後乙○○眼看事機敗露，不敢返回其位於臺北市○○街○ 段
    123 號之住處，遂於當晚11時許前往臺北市○○○路之「天
    龍三溫暖」，在三溫暖內，先去電回家要求不知情之母親將
    張莉葳載去之李慶宗隨身行李及裝有海洛因6 包等物之提袋
    丟棄，再以電話聯絡甲○○，稱不願繼續替甲○○處理上開
    海洛因，惟仍遭甲○○說服，並要求乙○○聯絡某真實姓名
    、年籍不詳綽號「文哥」之人且將毒品交予「文哥」，故乙
    ○○隨即承前與甲○○共同運輸海洛因進口之犯意聯絡，先
    返家將上開提袋中夾藏海洛因6 包之球鞋自垃圾堆中撿回，
    後又在「文哥」指示下，於翌日（12日）凌晨，搭乘計程車
    南下雲林「文哥」之住處，見面後即將該球鞋（含上開李慶
    宗成功運輸入境之海洛因6 包）交予「文哥」，惟因黃復松
    夾帶之海洛因6 包未能成功運入，故「文哥」僅支付乙○○
    共同運毒之報酬4 萬5 千元，乙○○取得酬勞後，先離開雲
    林，再於95年1 月13日潛逃出境前往大陸。
三、嗣因黃復松經逮捕後，供出其與李慶宗共同運毒回臺，經警
    查證後，於翌日（12日），持檢察官核發之拘票，至李慶宗
    位於臺北縣五股鄉○○村○○路74號5 樓之住處拘提李慶宗
    到案，再由李慶宗指認乙○○乃收受毒品之人，而經警於乙
    ○○同年5 月1 日入境時拘獲，並循線查知上情。
四、案經內政部警政署航空警察局移請臺灣桃園地方法院檢察署
    檢察官偵辦暨檢察官自動檢舉偵查起訴。
    理  由
壹、證據能力：
一、關於證人黃復松等人之警詢證詞：
  (一)按被告以外之人於審判外之言詞或書面陳述，除法律有規定
    者外，不得作為證據，刑事訴訟法第159 條第1 項固定有明
    文。惟被告以外之人於審判外之陳述，雖不符同法第159 條
    之1 至之4 之規定，而經當事人於審判程序同意作為證據，
    法院審酌該言詞陳述或書面陳述作成時之情況，認為適當者
    ，亦得為證據。又當事人、代理人或辯護人於法院調查證據
    時，知有第159 條第1 項不得為證據之情形，而未於言詞辯
    論終結前聲明異議者，視為有前項之同意，同法第159 條之
    5 亦定有明文。立法意旨在於傳聞證據未經當事人之反對詰
    問予以核實，原則上先予排除。惟若當事人已放棄反對詰問
    權，於審判程序中表明同意該等傳聞證據可作為證據；或於
    言詞辯論終結前未聲明異議，基於尊重當事人對傳聞證據之
    處分權，及證據資料愈豐富，愈有助於真實發見之理念，且
    強化言詞辯論主義，使訴訟程序得以順暢進行，上開傳聞證
    據亦均具有證據能力。
  (二)查本件證人黃復松及李慶宗均曾於他案警詢中為陳述，其性
    質雖屬傳聞證據，然其等所為之上開警詢筆錄內容，經本院
    於審理程序中予以提示並告以要旨，且各經檢察官、辯護人
    及被告表示意見，當事人已知上述證詞乃傳聞證據，且均表
    示對該等證據之調查沒有意見，而未於言詞辯論終結前對該
    等證據內容聲明異議，本院審酌上開警詢筆錄作成時，核無
    違法取證或其他瑕疵，認為以之作為本案之證據亦屬適當，
    依據上開規定，該等警詢證詞對被告而言，自有證據能力。
二、關於證人黃復松等人偵訊中之具結證詞：
  (一)再按被告以外之人於偵查中向檢察官所為陳述，除顯有不可
    信之情況者外，得為證據，同法第159 條之1 第2 項定有明
    文。偵查中對被告以外之人（包括證人、鑑定人、告訴人、
    被害人及共同被告等）所為之偵查筆錄，或被告以外之人向
    檢察官所提之書面陳述，性質上均屬傳聞證據。惟現階段刑
    事訴訟法規定檢察官代表國家偵查犯罪、實施公訴，依法其
    有訊問被告、證人及鑑定人之權，證人、鑑定人且須具結，
    而實務運作時，檢察官偵查中向被告以外之人所取得之陳述
    ，原則上均能遵守法律規定，不致違法取供，其可信度極高
    ，職是，被告以外之人前於偵查中已具結而為證述，除反對
    該項供述得具有證據能力之一方，已釋明「顯有不可信之情
    況」之理由外，應認該證人於偵查中之陳述具有證據能力。
  (二)查本件證人黃復松、李慶宗及張莉葳於本案及他案檢察官偵
    查中所為之陳述均經具結擔保其等所述實在，被告及其辯護
    人均未反對該等證詞之證據能力，更無釋明上開證述有何顯
    不可信之情況，依上說明，其等於偵查中之具結證言自亦有
    證據能力，均合先敘明。
貳、事實之認定：
一、上開事實，業據被告於本院準備及審理程序中自白無誤且互
    核大致相符（見本院卷第72、73及第104 至107 頁等筆錄）
    ；其明確供稱：一開始甲○○交1 袋東西給伊並告訴伊說要
    伊跟「鐵枝」等人換回海洛因，這是伊考慮過後才願意幫甲
    ○○，但不是專程為了運毒回臺灣，當初甲○○說要給伊10
    萬元；後來李慶宗直接在車上把穿著的球鞋脫下來給伊，伊
    就把上開甲○○交付之袋子交給李慶宗，伊看到提袋裡面還
    有另1 雙球鞋，期間李慶宗一直打電話聯絡另1 個人，李慶
    宗得知那個人出事後，伊與李慶宗就各自下車，當時情況很
    緊急，其等都只顧著離開，沒有想到行李及毒品之事；後來
    ，伊在三溫暖與甲○○聯絡上，再由甲○○指示打給「文哥
    」，並在雲林「文哥」之住處將李慶宗交付內藏海洛因6 包
    之球鞋交予「文哥」，文哥即交付4 萬5 千元給伊，「說這
    是這趟的費用」等語；被告所述前後具有明確之時、空關聯
    ，並有下述補強證據可佐：
  (一)證人黃復松及李慶宗業於另案（本院95年度重訴字第32號案
    件）審理中就甲○○籌畫此次運毒事宜並居間聯繫、其2 人
    換下舊鞋交予甲○○並穿著夾藏毒品之同款球鞋與被告同班
    機入境，黃復松被查獲，李慶宗與被告電話聯繫後見面並順
    利交付夾藏海洛因之球鞋予被告，然因得知黃復松出事而與
    被告分別逃離機場等節結證屬實，其等審理中之證詞與警詢
    及偵查中所述均互核大致相符（除黃復松之警詢筆錄，對於
    甲○○涉案部分有所隱瞞外），並有被告、黃復松及李慶宗
    3 人之入出境紀錄查詢表各1 件在卷可稽，證明其等確係於
    上述時間，搭乘復興航空上述班次班機入境無誤；另證人張
    莉葳亦就前往機場接機並將其持用之手機借予被告等節證述
    甚詳，觀諸卷附李慶宗所使用行動電話0000000000號門號、
    黃復松所使用行動電話0000000000號及張莉葳借予被告使用
    之行動電話0000000000號門號之雙向通聯紀錄，被告於當日
    入境後，自晚上9 時6 分起，即密接撥打3 通電話予李慶宗
    ，且黃復松確係於當日被查獲後之晚上9 時27分許與李慶宗
    有所聯繫，足認其等確係以行動電話彼此相互聯絡；凡此，
    均足認證人黃復松、李慶宗及張莉葳所述均係實在無訛，且
    與被告上開供詞互核一致。
  (二)再司法警察自黃復松所穿著之球鞋內，附帶搜索扣押得疑似
    海洛因毒品之白粉6 包，經檢察官選任法務部調查局為鑑定
    機關，鑑定結果確實均含第一級毒品海洛因成分，合計淨重
    647.81公克，空包裝總重31.68 公克，純度32.32 ％，純質
    淨重209.37公克，此有該局95年3 月13日調科壹字第080010
    733 號鑑定通知書1 件在卷，另有扣案夾藏上述海洛因毒品
    之球鞋1 雙暨臺北關稅局扣押收據及搜索筆錄、查獲照片等
    見足資證明。而證人李慶宗所運輸入境之海洛因雖未據扣案
    ，然李慶宗於上開另案審理程序中自承其所穿著後交付予被
    告之球鞋，係與黃復松相同品牌、款式，所夾藏海洛因毒品
    之數量，亦與黃復松所夾藏之數量大致相同等語明確，核與
    黃復松之證詞相符，並有其2 人入境時機場監視器攝得其2
    人均穿著相同之白色球鞋入境之翻拍照片存卷可佐，再觀以
    其2 人身高體型差距不大，所穿著之球鞋尺寸應為相同，是
    已足以推定李慶宗穿著球鞋所夾藏之海洛因毒品數量，應為
    相同，故其等運輸入境之海洛因毒品包數及重量等節已明。
二、綜上所述，上開各節證據與被告於本院中之任意性自白均互
    核一致，足認其自白已有足夠之補強證據可佐，其自白確與
    事實相符而可採信。本件事證明確，被告犯行，堪予認定，
    應依法論罪科刑。
參、法律適用：
一、按修正後刑法第2 條第1 項暨第35條之規定，係規範行為後
    法律變更所生新舊法比較適用之準據法暨刑之重輕之基本原
    則，於新法施行後，應適用新法第2 條第1 項及第35條之規
    定；比較新舊法時，亦應就罪刑有關之共犯、未遂犯、想像
    競合犯、牽連犯、連續犯、結合犯，以及累犯加重、自首減
    輕暨其他法定加減原因（如身分加減）與加減例等一切情形
    ，綜其全部罪刑之結果而為比較並整體適用，不能割裂而分
    別適用有利益之條文（最高法院95年第8 次刑庭會議決議及
    27上字第2615號判例參照）。
二、查被告行為後，下述各該法律均有修正之處，均為刑法第2
    條所稱之法律變更：
  (一)罰金刑之計算單位及處罰部分：
    刑法第33條第5 款業於94年2 月2 日修正公布，並自95年7
    月1 日起施行；修正前刑法第33條第5 款規定「罰金：1 元
    以上。」再依罰金罰鍰提高標準條例第1 條提高10倍為銀元
    10元即新臺幣30元以上；修正後刑法第33條第5 款規定「罰
    金：新臺幣1,000 元以上，以百元計算之。」。
  (二)共同正犯部分：
    刑法第28條共同正犯之規定，業已於94年1 月7 日修正，並
    於94年2 月2 日公布，95年7 月1 日施行；該條將由2 人以
    上共同「實施」犯罪之行為，修正為共同「實行」犯罪之行
    為，排除預備犯及陰謀犯之處罰（至於修正後刑法第55條但
    書關於想像競合科刑之限制，為法理之明文化，非屬法律變
    更，上開最高法院刑庭會議決議足參）。
三、比較前述各該新舊法變更之結果，私運管制物品罪及運輸第
    一級毒品罪之併科罰金部分，罰金刑之最低度限制業已提高
    至新臺幣1,000 元，較被告行為時之新臺幣30元不利；共同
    正犯部分，如非陰謀及預備共同正犯，舊法亦無較為不利；
    是綜合比較上開變更結果且整體適用法律，應依修正後刑法
    第2 條第1 項前段規定，適用上開各該行為時之法律。
四、按海洛因屬毒品危害防制條例第2 條第2 項第1 款所定之第
    一級毒品，亦為行政院依懲治走私條例合法授權公告「管制
    物品項目及其數額」之甲項管制進出口物品；且按懲治走私
    條例第12條另特別規定：「自大陸地區私運物品進入臺灣地
    區，或自臺灣地區私運物品前往大陸地區者，以私運物品進
    口、出口論，適用本條例規定處斷」；被告明知甲○○所託
    係要其於返臺時在機場接應為甲○○運毒之人，並取回其等
    成功私運入境之海洛因，而仍同意受託，並在臺灣桃園國際
    機場停車場收受李慶宗之上開海洛因6 包，後再交予甲○○
    指定之「文哥」，核其所為，係犯毒品危害防制條例第4 條
    第1 項之運輸第一級毒品罪及懲治走私條例第2 條第1 項之
    私運管制物品進口罪。查懲治走私條例第2 條規定於95年5
    月30日固經修正公布，並於95年7 月1 日施行，惟此次修正
    係刪除該條第2 項之常業走私罪，原第1 項條文並未更動，
    故此部分不生新舊法比較之問題；另被告雖於收受李慶宗交
    付之海洛因後，一度將之委託不知情之家人丟棄之，後在甲
    ○○之說服下，被告再親自將之撿回，並將該等海洛因自臺
    北攜往雲林交予「文哥」，然此後續將毒品交付予甲○○指
    定之人並取得報酬之過程，本係其與甲○○共同完成運毒之
    犯罪計畫所必須之步驟，被告顯係本於同一私運毒品入境之
    犯意而為，並非另行起意運輸海洛因，是僅論以一運毒之罪
    已足；均附此敘明。被告持有毒品之低度行為，應為運輸毒
    品之高度行為所吸收，不另論罪。
五、按共同正犯之意思聯絡，原不以數人間直接發生者為限，即
    有間接之聯絡者，亦包括在內，如甲分別邀約乙、丙犯罪，
    雖乙、丙間彼此並無直接之聯絡，亦無礙於其為共同正犯之
    成立（最高法院77年台上字第2135號判例參照）；查被告與
    甲○○有犯意聯絡，甲○○另與黃復松、李慶宗及「文哥」
    等人有犯意聯絡，其等就上開之罪復有行為分擔，被告亦均
    將黃復松及李慶宗之運毒犯行，視為自己之行為所支配，參
    照司法院大法官會議釋字第109 號解釋之「共謀共同正犯」
    之意旨暨共同正犯之「功能性支配理論」，被告與其等均為
    共同正犯。又被告以一私運行為，觸犯上述2 者保護法益不
    同之罪名，屬想像競合犯，應依修正前刑法第55條之規定，
    從一重之運輸第一級毒品罪處斷。
六、查被告前此並無任何毒品相關前案紀錄，此次查獲後驗尿結
    果亦無任何毒品陽性反應，此有臺灣高等法院被告前案紀錄
    表及濫用藥物尿液檢體檢驗報告等件在卷可稽，足證其並非
    與毒品素有淵源之人，此次一時失慮，礙於人情壓力並受誘
    於10萬元之報酬而承諾替友人甲○○接應運毒之人並收受海
    洛因，所為雖顯係不法，但犯後於本院準備及審理程序中均
    坦承犯行，除就自己參與之情節供述甚詳且實屬可信外，亦
    就甲○○及綽號「文哥」之人等共犯參與之細節有所指述，
    甲○○部分，與證人黃復松及李慶宗相關所述之情節相符，
    足認甲○○係此次籌畫運毒事宜之主謀，被告、黃復松及李
    慶宗均係受其指示而為，參與程度不若甲○○高，「文哥」
    部分，雖未能特定其姓名、年籍，但被告亦已供出「文哥」
    之出生年次、姓名音譯、居住縣市及聯絡電話等節，可供檢
    察官日後續為查明並追究刑責，不僅縮短、順暢本院調查證
    據程序，亦有助檢察官更深入查緝運輸毒品集團，減少社會
    之危害，公訴檢察官於本院審理程序中亦同此表示，是對被
    告即使宣告法定最低刑度之無期徒刑，猶嫌過重，自有「情
    輕法重」之憾，依據司法院大法官會議釋字第263 號解釋之
    意旨，並依被告客觀之犯行與主觀之惡性2 者加以考量，被
    告所為已屬犯罪之情狀可憫恕者，且對其處以有期徒刑，已
    可達社會防衛之目的，爰適用修正後刑法第59條之規定酌量
    減輕其刑，如此量刑，始符合憲法比例原則（另參見最高法
    院95年度台上字第788 號判決意旨；且該條雖經修正，然僅
    係法院就刑之酌減審認標準見解明文化，非屬法律之變更，
    此亦有最高法院上開刑事庭會議決議可參）。
七、爰審酌被告雖礙於人情壓力而承諾替友人甲○○接應運毒之
    人並取回海洛因，但究係貪圖非法利益，雖共犯黃復松夾帶
    之毒品因及時查獲而未流出市面，但共犯李慶宗夾帶並交付
    予被告之同重量毒品業已由被告交予「文哥」之共犯，致令
    該等毒品流出市面，造成不特定多數人之生命、身體法益受
    侵害，影響所及甚且危害社會、國家之健全發展，其所造成
    之危害實非輕微，且甲○○既可信任被告在臺收受並處理私
    運入境之海洛因（本應包括黃復松及李慶宗夾帶之全部），
    顯見其於集團內參與、涉入之情節，應較黃復松及李慶宗為
    高，然被告犯後於本院均能坦承犯行並清楚交代該運毒集團
    分工細節，足見其犯後顯有悔悟，再參酌公訴檢察官亦請求
    從輕量刑，暨被告前此素行尚可、查獲毒品之數量、所獲不
    法利得為4 萬5 千元等一切情狀，認偵查檢察官具體求處之
    無期徒刑尚嫌過重，故量處如主文所示之刑，以示懲戒。
八、沒收部分：
  (一)按查獲之毒品及專供製造或施用毒品之器具，不問屬於犯人
    與否，均沒收銷燬之，毒品危害防制條例第18條第1 項前段
    定有明文（此為排除刑法第38條關於沒收規定之特別規定）
    ；所稱「查獲」之毒品，則係指經有罪判決書事實欄認定與
    被告犯罪事實有關之毒品而言，並不以經扣押者為必要，倘
    未能證明該毒品業已滅失，即應依上開特別規定，諭知沒收
    並銷燬（最高法院91年度台上字第4076號判決意旨參照）。
    查共犯黃復松所夾帶遭查獲之扣案如主文所示第一級毒品海
    洛因6 包，為被告等人之犯罪集團此次私運入境之一部分毒
    品，自係與被告犯罪事實有關之毒品，且基於共犯間負連帶
    責任之法理，縱已於共犯黃復松之確定判決（本院95年度重
    訴字第32號判決）中諭知沒收，但仍應於本件判決中，依上
    開規定，諭知沒收銷燬；至於其等海洛因之外包裝部分，業
    經法務部調查局說明「本局鑑驗毒品秤重主要係以傾倒，必
    要時亦會輔以刮杓刮取之方式，儘可能將原送驗包裝袋內毒
    品與包裝袋分離後各別秤重，所得之毒品重量稱為『淨重』
    ，包裝袋重量則以『空包裝重』稱之，然無論依上述何種方
    式分離，原送驗包裝袋內均仍會有微量毒品成分殘留」等語
    ，此亦有該局93年11月16日調科壹字第09362396550 函可參
    ，是包裝袋與海洛因無法完全析離之，均應依毒品危害防制
    條例第18條第1 項前段併諭知沒收銷燬之。
  (二)又按犯毒品危害防制條例第四條之罪者，其供犯罪所用或因
    犯罪所得之財物，均沒收之，如全部或一部不能沒收時，追
    徵其價額或以其財產抵償之，毒品危害防制條例第19條第1
    項定有明文。查被告自「文哥」處收受之4 萬5 千元，係被
    告因此次參與運毒犯罪所得之財物，雖未扣案，然仍應依該
    條例第19條第1 項之規定諭知沒收，且如全部或一部不能沒
    收時，以其財產抵償之；另共犯黃復松所用扣案之球鞋1 雙
    ，係黃復松藏放本案毒品所用之物，故係供其運輸毒品犯罪
    所用之物，亦應依同條項規定宣告沒收。
  (三)扣案屬被告所使用之行動電話（含ＳＩＭ卡）3 具，屬被告
    本來之隨身物品，且被告業已供述與本案運輸毒品之行為並
    無關係甚明，尚難謂係其供犯本案犯罪所用之物，爰不諭知
    沒收。另李慶宗運輸入境且交付被告之海洛因毒品，業由被
    告交予「文哥」之人，合理推論應已流入市面，且當經分散
    持有，並為施用者施用殆盡，及李慶宗供運輸毒品所用之球
    鞋1 雙，復據被告陳明已交予「文哥」，依犯嫌急於湮滅罪
    證之心態，且取出毒品後該球鞋顯無價值可言，故該球鞋應
    已遭丟棄滅失，是該等之物既未扣案且已滅失，毒品部分參
    照前開(一)之說明，均不另為沒收之諭知，均附此敘明。
據上論斷，應依刑事訴訟法第299 條第1 項前段，毒品危害防制
條例第4 條第1 項、第18條第1 項前段、第19條第1 項，懲治走
私條例第2 條第1 項、第11條，修正後刑法第2 條第1 項前段、
第59條，修正前刑法第11條、第28條、第55條，判決如主文。
本案經檢察官柯怡如到庭執行職務。
中    華    民    國    95    年    10    月    26    日
                  刑事第五庭    審判長法  官  潘政宏
                                      法  官  邱滋杉
                                      法  官  吳勇毅
以上正本證明與原本無異。
如不服本判決，應於判決送達後10日內向本院提出上訴狀（應附
繕本），上訴於臺灣高等法院。
                                      書記官  陳夏施
中    華    民    國    95    年    10    月    27    日
附錄本案論罪科刑法條全文：
懲治走私條例第2條第1項
私運管制物品進口、出口逾公告數額者，處7 年以下有期徒刑，
得併科新臺幣3 百萬元以下罰金。
毒品危害防制條例第4條第1項
製造、運輸、販賣第一級毒品者，處死刑或無期徒刑；處無期徒
刑者，得併科新臺幣1 千萬元以下罰金。


司法院資訊處製作；財團法人民間司法改革基金會備份。
